【裁判字號】    97,訴,886
【裁判日期】    970930
【裁判案由】    違反毒品危害防制條例
【裁判全文】
臺灣雲林地方法院刑事判決               97年度訴字第886號
公  訴  人  臺灣雲林地方法院檢察署檢察官
被      告  甲○○
                    號（現於台灣雲林監獄執行中）
上列被告因違反毒品危害防制條例案件，經檢察官提起公訴（97
年度毒偵字第1312號），被告於準備程序期日就被訴事實為有罪
陳述，本院進行簡式審判程序，並判決如下：
    主  文
甲○○施用第一級毒品，累犯，處有期徒刑壹年。
    事  實
一、甲○○前因施用毒品案件，經送執行觀察、勒戒後，因認有
    繼續施用毒品傾向再經強制戒治，嗣於民國88年6 月28 日
    停止戒治，並交付保護管束，於89年1 月28日保護管束期滿
    未經撤銷，視為強制戒治期滿執行完畢。復於91、92年間即
    強制戒治執行完畢釋放5 年內，又因施用第一級、第二級毒
    品案件，經臺灣彰化地方法院判處有期徒刑11、7 月，並定
    應執行有期徒刑1 年5 月確定，入監執行後，業於94年5 月
    15日縮短刑期執行完畢。詎仍不知戒除毒癮，復基於施用第
    一級毒品海洛因之犯意，於97年4 月7 日上午，在其位於台
    中市○○路租屋處（未能記住詳細住址），以注射方式施用
    第一級毒品海洛因1 次。嗣於97年4 月9 日，經其同意採尿
    送驗結果呈現可待因、嗎啡陽性反應，始悉上情。
二、案經臺灣臺中地方法院檢察署檢察官呈請臺灣高等法院檢察
    署檢察長核轉臺灣雲林地方法院檢察署檢察官偵查起訴。
    理  由
一、本件被告所犯為死刑、無期徒刑、最輕本刑為三年以上有期
    徒刑以外之罪，亦非屬高等法院管轄之第一審案件，其於準
    備程序進行中，先就被訴事實為有罪之陳述，經法官告知簡
    式審判程序之旨，並聽取公訴檢察官之意見後，依刑事訴訟
    法第273 條之1 第1 項、第273 條之2 等規定，裁定進行簡
    式審判程序，且不受同法第159 條第1 項、第161 條之2 、
    第161 條之3 、第163 條之1 及第164 條至第170 條所規定
    證據能力認定及調查方式之限制，合先敘明。
二、上開犯罪事實，業經被告於本院審理時坦承不諱，而被告於
    97年4 月9 日上午由臺中市警察局第二分局採集之尿液，經
    送往中山醫學大學附設醫院檢驗科藥物檢驗中心，以EIA 酵
    素免疫分析法及GC／MS氣相層析質譜儀檢驗之結果，確呈現
    可待因、嗎啡陽性反應，此有臺中市警察局第二分局委託鑑
    驗代號與真實姓名對照表，及上開醫院97年4 月24日之尿液
    檢驗報告各1 紙附卷可稽（見警卷第9 、10頁），足認被告
    此部分之任意性自白核與事證相符，應堪予採信。再按毒品
    危害防制條例於92年7 月9 日修正公布，自93年1 月9 日施
    行，其中第20條將施用毒品之刑事處遇程序，區分為「初犯
    」及「5 年內再犯」、「5 年後再犯」。而依修正後之規定
    ，僅限於「初犯」及「5 年後再犯」2 種情形，始應先經觀
    察、勒戒或強制戒治程序。倘被告於5 年內已再犯，經依法
    追訴處罰，縱其第3 次（或第3 次以上）再度施用毒品之時
    間，在初犯經觀察、勒戒或強制戒治執行完畢釋放5 年以後
    ，已不合於「5 年後再犯」之規定，且因已於「5 年內再犯
    」，顯見其再犯率甚高，原實施觀察、勒戒或強制戒治，已
    無法收其實效，即應依該條例第10條處罰（最高法院95年度
    第7 次刑事庭會議決議參照）。經查，被告前因施用毒品案
    件，曾經臺灣彰化地方法院以裁定令入戒治處所施以強制戒
    治，於88年6 月28日裁定停止戒治付保護管束並釋放，復於
    89年1 月28日保護管束期滿未經撤銷視為強制戒治執行完畢
    ，再於受前開強制戒治處分執行完畢並釋放後之5 年內即91
    、92年間，再因施用第一級、第二級毒品案件，經臺灣彰化
    地方法院判處有期徒刑11、7 月，並定應執行有期徒刑1 年
    5 月確定，此有臺灣高等法院被告前案紀錄表1 份附卷可按
    ，是本件被告雖係於受強治戒治執行完畢後5 年後，再犯本
    件毒品危害防制條例第10條第1 項之罪，惟因前述5 年內曾
    另再犯施用毒品罪名而屬三犯，依法仍應予以追訴。故本件
    事證明確，被告犯行堪以認定。
三、本件核被告所為，係犯毒品危害防制條例第10條第1 項之施
    用第一級毒品罪。又被告持有第一級毒品海洛因並進而施用
    ，其持有之低度行為應為施用之高度行為所吸收，不另論罪
    。再查被告有前述犯罪事實欄所記載之前科紀錄，此亦有臺
    灣高等法院被告前案紀錄表1 份附卷足憑，故被告於受有期
    徒刑執行完畢後，5 年內故意再犯本件有期徒刑以上之罪，
    依刑法第47條第1 項規定，為累犯，應依法加重其刑。茲審
    酌被告前曾因施用毒品，經送強制戒治及判刑確定並均執行
    完畢，仍不思戒絕毒癮、革除惡習，顯未能深切悔改並記取
    教訓，惟念施用毒品，本質上仍屬自我戕害身心健康之行為
    ，被告也未因此而有破壞社會秩序或侵害他人權益之情形，
    又其於入監執行前尚有工作，並於96年10月新婚，犯後坦承
    犯行，態度良好等一切情狀，爰量處如主文所示之刑，以資
    懲戒。
四、據上論斷，應依刑事訴訟法第273 條之1 第1 項、第299 條
    第1 項前段，毒品危害防制條例第10條第1 項，刑法第11條
    前段、第47條第1 項，判決如主文。
本案經檢察官郭俊男到庭執行職務
中    華    民    國    97    年    9     月    30    日
                  刑事第三庭    法  官  蕭雅毓
以上正本證明與原本無異
如不服本判決，應於送達後10日內，向本院提出上訴狀。（須附
繕本）
                                書記官  鍾宜津
中    華    民    國    97    年    9     月    30    日
附錄本案論罪科刑法條全文：
毒品危害防制條例第10條
施用第一級毒品者，處 6 月以上 5 年以下有期徒刑。
施用第二級毒品者，處 3 年以下有期徒刑。


司法院資訊處製作；財團法人民間司法改革基金會備份。
